最高法院刑事判決　　　　　　一○○年度台上字第一○六七號
上　訴　人　王祥鳳
選任辯護人　粘舜權律師
　　　　　　鍾欣惠律師
上列上訴人因違反貪污治罪條例等罪案件，不服台灣高等法院中
華民國九十九年十二月二十日第二審判決（九十九年度上訴字第
四二六九號；起訴案號：台灣板橋地方法院檢察署九十八年度偵
字第七六四五號），提起上訴，本院判決如下：　　　　 
    主  文
上訴駁回。
    理  由
按刑事訴訟法第三百七十七條規定，上訴於第三審法院，非以判
決違背法令為理由，不得為之。是提起第三審上訴，應以原判決
違背法令為理由，係屬法定要件。如果上訴理由書狀並未依據卷
內訴訟資料，具體指摘原判決不適用何種法則或如何適用不當，
或所指摘原判決違法情事，顯與法律規定得為第三審上訴理由之
違法情形，不相適合時，均應認其上訴為違背法律上之程式，予
以駁回。本件原判決維持第一審論處上訴人王祥鳳侵占公有財物
等罪刑之判決，於理由內說明：上訴人之第二審上訴意旨，並未
具體指摘或表明第一審論罪科刑有何足以影響判決本旨之不當或
違法，僅泛指第一審未審酌刑法第五十七條規定之科刑標準，及
未予宣告緩刑云云，難謂其第二審上訴理由書狀已經敘述具體理
由，乃以上訴人第二審上訴不合法律上之程式，不經言詞辯論而
予以駁回。從形式上觀察，原判決並無違背法令之情形。上訴第
三審意旨略為：上訴人係自首犯罪，自案發初，均配合調查，且
已繳回侵占款項，又年邁母親乏人照顧，原判決未依刑法第五十
七條之規定，審酌上訴人犯後態度及其個人特殊情狀，而為妥適
量刑，有判決不適用法則之違誤，爰請將原判決撤銷發回更審，
或逕行諭知緩刑云云。惟查：量刑輕重及緩刑之宣告，均屬法院
得依職權自由裁量之事項，第一審判決以上訴人之責任為基礎，
說明斟酌上訴人係擔任國中教務處註冊組組長，利用其職務上之
機會，將持有之公有財物在相關印領清冊或名冊上，先後偽造署
押計七百九十七枚，侵占款項合計達新台幣（下同）六十四萬三
千零九十六元及其犯罪動機、犯後尚有悔意之態度等情狀而為量
刑（其中部分犯罪依貪污所得在五萬元以下，減輕其刑；又全部
犯罪皆法重情輕，顯可憫恕，依刑法第五十九條遞減其刑；再依
中華民國九十六年罪犯減刑條例減其宣告刑，合併八罪定應執行
刑為有期徒刑三年六月）。原判決予以維持，既未逾法定刑度，
亦無濫用裁量權之情形，要難指為違法。上訴人所受刑之宣告，
已逾二年以上之有期徒刑，不符法定緩刑要件，無從為緩刑之宣
告。上訴意旨，置原判決之論敘於不顧，仍執陳詞對事實審量刑
之職權行使，任意指摘，難謂已符合首揭法定上訴要件，其上訴
違背法律上之程式，應予駁回。
據上論結，應依刑事訴訟法第三百九十五條前段，判決如主文。
中    華    民    國  一○○  年    三    月    十    日
                      最高法院刑事第八庭
                          審判長法官  花  滿  堂  
                                法官  黃  正  興  
                                法官  洪  昌  宏  
                                法官  徐  昌  錦  
                                法官  王  聰  明  
本件正本證明與原本無異
                                      書  記  官  
中    華    民    國  一○○  年    三    月   十四   日
                                                       s